【裁判字號】    98,抗,539
【裁判日期】    981023
【裁判案由】    返還土地
【裁判全文】
臺灣高等法院臺中分院民事裁定  98年度抗字第539號
抗  告  人  丙○○
抗告人因與相對人甲○○等人間返還土地事件，對於中華民國98
年8月25日臺灣台中地方法院97年度訴字第1503號裁定提起抗告
，本院裁定如下：
    主  文
抗告駁回。
抗告費用由抗告人負擔。
    理  由
一、按訴訟標的之價額，由法院核定。核定訴訟標的之價額，以
    起訴時之交易價額為準；無交易價額者，以原告就訴訟標的
    所有之利益為準。又法院因核定訴訟標的之價額，得依職權
    調查證據，民事訴訟法第77條之1第1、2、3項分別定有明文
    。
二、原裁定略以：上訴人即抗告人與被上訴人即相對人甲○○、
    乙○○間返還土地事件、上訴人對於民國98年7月24日原審
    判決，提起第二審上訴，核其訴訟標地價額為新台幣（下同
    ）1,535,616元應徵第二審裁判費24,369元，抗告人未據繳
    納，茲依民事訴訟法第442條第2項前段規定限抗告人於收受
    本裁定送達後五日內補繳，逾期即駁回其上訴，特此裁定。
三、抗告意旨則以：其對於貴院所核定之訴訟標地價額1,535,61
    6元，請求提出具體之事證證明其真實性，否則即無法繳納
    就此價額所核定之第二審裁判費24,369元；又根據民法第94
    0條規定「對於物有事實上管領之力者，為占有人」、同法
    第940條規定「惡意占有人，或無所有意思之占有人。因可
    歸責於自己之事由致占有物滅失或毀損者。對於回復請求人
    負損害賠償之責。」相對人之父陳清隆將伊向陳清隆承租之
    工廠內之物品強制搬離至相對人之土地，事前並未知會抗告
    人，其罪昭然等語。
四、查，相對人即原審原告甲○○、乙○○於原審請求抗告人返
    還無權占有之土地面積共159.96平方公尺，並依台中縣大里
    市地政事務所所提供之土地登記謄本，系爭土地公告地價為
    每平方公尺9,600元，依前揭規定，核其訴訟標地價額1,535
    ,616元（159.969,600＝1,535,616元），應徵第二審裁判
    費24,369元，原審因而命抗告人繳納第二審裁判費24,369元
    ，經核於法並無違誤。至於抗告人主張之占有乃本案請求有
    無理由之問題，與原裁定命補正繳納裁判費無關，抗告論旨
    指摘原裁定不當，聲明廢棄改判，為無理由，應予駁回。
五、依民事訴訟法第495條之1、第449條第1項、第95條、第78
    條，裁定如主文。
中    華    民    國    98    年    10    月    23    日
                民事第五庭    審判長法  官  林陳松
                                    法  官  古金男
                                    法  官  鄭金龍
以上正本係照原本作成。
再為抗告應以適用法規顯有錯誤為理由。
如提起再抗告者應於裁定送達後10日內向本院提出抗告理由狀（
須按照他造人數附具繕本）並繳納抗告裁判費新臺幣1,000元，
同時委任律師或具有律師資格之關係人為代理人。
                                    書記官  姚錫鈞
中    華    民    國    98    年    10    月    23    日
                                                      Ｓ


司法院資訊處製作；財團法人民間司法改革基金會備份。
